---
output: github_document
---

```{r echo=FALSE}
knitr::opts_chunk$set(
  collapse = TRUE,
  comment = "#>",
  fig.path = "README-",
  eval = FALSE
  )
```

# greennessr

Paquete de R enmarcado dentro del proyecto MEDEA 3, concretamente creado para el objetivo de estimar la exposición a espacios verdes en núcleos urbanos.

Los espacios verdes urbanos son beneficiosos para la salud de los ciudadanos que conviven en ciudades. Los arboles ayudan a reducir la contaminación y establecen una barrera verde, que por ejemplo, ayuda a la regulación de las temperaturas y para bajar los niveles de contaminación acústica producida por los automóviles. Además diversos estudios apuntan que el hecho de tener un parque o un equipamiento deportivo cercano al domicilio de residencia incentiva el deporte y la movilidad de los habitantes. 

Mediante las funciones de esta librería, se han generado distintas metodologías para la extracción de la variable de exposición a espacios verdes urbanos. Así el usuario tiene la posibilidad de comparar las diversas aproximaciones para el cálculo de dicha variable con un mismo paquete de funciones.

Las funciones de *area_verde* y *acceso_verde* calculan la variable utilizando los datos vectoriales de la base de datos [urban atlas](https://land.copernicus.eu/local/urban-atlas), un mapa de usos y cubiertas del suelo de las principales ciudades europeas creado por el proyecto Copernicus. La función *calcular_ndvi* calcula la variable utilizando el índice de vegetación normalizado (NDVI) que se obtiene mediante imágenes de satélite, en este caso de landsat (propiedad de la NASA y la USGS). Las [imagenes](https://earthexplorer.usgs.gov/) están disponibles de forma gratuita.  


## Instalación

El paquete greennessr se puede instalar desde GitHub ejecutando el siguiente comando: 
```{r}
if (!"devtools" %in% installed.packages())
  install.packages()
devtools::install_github("jsegu/greennessr", build_opts = c("--no-resave-data", "--no-manual"))
```

**IMPORTANTE**: si trabajas desde un ordenador conectado a la red a través de un *proxy*, es muy importante que te asegures de que tu conexión esté bien configurada. Para ello debes ejecutar esta serie de comandos (sustituyendo el texto por los valores apropiados de tu centro: pregunta al servicio de informática):
```{r}
if (!"httr" %in% installed.packages())
  install.packages("httr")
httr::set_config(
  httr::use_proxy(
    url      = "xxx.xxx.xxx.xx",
    port     = 0000,
    username = "usuario",
    password = "clave"
  )
)
```


## Dudas y consultas

Para cualquier duda, consulta o aportación lo puede realizar a través de los propios canales de GitHub: Issue y Pull Request. O bien contactando directamente con Jordi Segú Tell a través de esta dirección de correo electrónico <jordi.segu@isciii.es>.
